Minutes et répertoires du notaire Nicolas Charles LE PRÉVOST, 27 mai 1710 - décembre 1719 (étude I)
Archives nationales
Minutes et répertoires du notaire Nicolas Charles LE PRÉVOST, 27 mai 1710 - décembre 1719 (étude I)
MC/ET/I/239 - MC/ET/I/287, MC/RE/I/6
Etude I; Le prévost, Nicolas-Charles
Archives nationales de France
Minutes et répertoires: la loi 2008-696 du 15 juillet 2008 relative aux archives a fixé à 75 ans à compter de la date de l'acte, ou à 25 ans à compter de la date du décès de l'intéressé si ce délai est plus bref, le délai de communication des minutes et répertoires des notaires; ce délai est porté à 100 ans à compter de la date de l'acte si le document se rapporte à un mineur (code du Patrimoine, articles L213-2, 4e d et 5e).
Autres documents de l'étude (dossiers de clients, comptabilité...): s'agissant d'archives privées, ces documents sont communicables selon les modalités fixées par le déposant ou le donateur.
Certains documents ne sont pas accessibles en raison de leur mauvais état de conservation.
Versement
Accès aux autres instruments de recherche du notaire Nicolas Charles LE PRÉVOST
Minutes et répertoires du notaire Nicolas Charles LE PRÉVOST, 1er mai 1710 - 1816 (étude I)
- Minutes de Nicolas Charles LE PRÉVOST, mai 1710 - décembre 1719; MC/ET/I/239 - MC/ET/I/287
  - Minutes. 1710, mai - septembre, mai - septembre 1710; MC/ET/I/239
    Informations complémentaires:
    1710, 1 à 26 mai: actes dressés par Claude II Royer.
    1710, 27 mai à 30 septembre: actes dressés par Nicolas-Charles Le Prévost.
    Informations concernant le classement:
    Le niveau inférieur de description, quand il existe, correspond aux minutes d'actes. Toutes les minutes ne sont pas forcément décrites une à une. Les descriptions de ces minutes sont plus ou moins détaillées.
    - Contrat de mariage entre Pierre Tripet, portier, rue Neuve Saint-Lambert, et Jeanne Catherine Ballest, veuve de Pierre Lemoine, compagnon rôtisseur, rue des Boucheries., 3 juin 1710; MC/ET/I/239
      Origine de l'information:
      Étude I, contrats de mariage, testaments, inventaires après décès, 1700-1750 (5830 actes) (fichier papier entièrement dématérialisé; voir contexte dans le Plan d’orientation général - Notaires de Paris, guides thématiques du Minutier).
      Date de création de la notice: 2006
      contrat de mariage; Neuve-Saint-Lambert (rue); Tripet, Pierre; Ballest, Jeanne Catherine; Lemoine, Pierre; cuisinier
    - Testament de Virginie Saumar, femme de Claude Mollier, gendarme écossais, rue Saint-Dominique., 21 juin 1710; MC/ET/I/239
      testament; Saint-Dominique (rue); Saumar, Virginie; Mollier, Claude
    - MARTIN Antoine Maître-tapissier rue de l'Université § Obligation et transport, 25 juin 1710; MC/ET/I/239
      Artisans XVIIIe siècle, par M. Rambaud et C. Grodecki, 1956-1977 ( fichier papier entièrement dématérialisé; voir contexte dans le Plan d’orientation général - Notaires de Paris, guides thématiques du Minutier).
      Date de révision: 2011-2012
      Date de création de la notice: 2010
      obligation
    - Devis. Gilles Tiercelet. Maître maçon, 26 juin 1710; MC/ET/I/239
      Actes signalés par le personnel du Minutier central des notaires de Paris, 2003-2012 (base de données migrée: voir contexte dans le Plan d’orientation général - Notaires de Paris, guides thématiques du Minutier).
      Date de création de la notice: 2008
      devis; Tiercelet, Gilles; maçon
    - MARCADÉ Guillaume maître serrurier § Devis, 26 juin 1710; MC/ET/I/239
      devis
    - Contrat de mariage entre Etienne Leblanc, voiturier par terre, Brie-Comte-Robert, et Geneviève Desagneaux, veuve de feu Pierre Brunel, marchand de bois, Corbeil., 29 juin 1710; MC/ET/I/239
      Date de création de la notice: 2005
      contrat de mariage; Corbeil-Essonnes (Essonne); Leblanc, Etienne; Desagneaux, Geneviève; Brunel, Pierre; transporteur de marchandises; commerçant
    - Inventaire après décès de Louis Bonté, bourgeois de Paris, rue des Canettes, veuf en secondes noces de Marguerite Aubinet., 30 juin 1710; MC/ET/I/239
      Date de création de la notice: 2004
      inventaire après décès; Canettes (rue des); Bonté, Louis; Aubinet, Marguerite
    - VILLARD Louis entrepreneur de Bâtiments grande rue de Seine § Transaction, 3 juillet 1710; MC/ET/I/239
      accord
    - Bail, pour deux ou trois mois, par Louis Credde, maître tapissier, demeurant rue Sainte-Avoie, à Jacques, bailli de Noailles, ambassadeur de l'ordre de Malte, demeurant rue Saint-Guillaume, d'une tenture de tapisserie de haute lisse représentant le Triomphe de Pétrarque, mesurant 27 aunes environ de cours sur 3 1/3, moyennant 30 livres par mois., 4 juillet 1710; MC/ET/I/239
      Documents du Minutier central concernant l'histoire de l'art (1700-1750), par Mireille Rambaud, tome II [études I à X, soit 2357 actes], Paris, Archives nationales, 1971, p. 1060 (instrument de recherche imprimé dématérialisé, certaines notices sont plus détaillées dans la version intégrale accessible en ligne par la rubrique 'Autres instruments de recherche', voir contexte dans le Plan d’orientation général - Notaires de Paris, guides thématiques du Minutier).
      Date de révision: 2011
      Date de création de la notice: 2009
      Documents du Minutier central concernant l'histoire de l'art (1700-1750), par M. Rambaud, tome II, Paris, Archives nationales, 1971, CVI-1298 p.
    - CREDDE Louis maître-tapissier rue Saint-Ange § Bail de tapisserie, 4 juillet 1710; MC/ET/I/239
      bail
    - Testament d'Anne Vauquelin, veuve de Pierre Lepautre, maître serrurier, rue des Vieilles-Tuileries., 7 juillet 1710; MC/ET/I/239
      testament; Vieilles-Tuileries (rue des); Vauquelin, Anne; Lepautre, Pierre; serrurier
    - LEPAUTRE Pierre maître serrurier rue des Vieilles Tuileries § Testament de sa veuve., 7 juillet 1710; MC/ET/I/239
      testament
    - SAUL Nicolas maître serrurier rue Bondelle § Bail, 9 juillet 1710; MC/ET/I/239
    - Inventaire après décès de Marguerite Monnoye, femme de Jacques Nattier, maître tailleur d'habits, rue de la Grande-Truanderie., 12 juillet 1710; MC/ET/I/239
      inventaire après décès; Grande-Truanderie (rue de la); Monnoye, Marguerite; Nattier, Jacques; tailleur d'habits
    - GILLES maître tapissier § Inventaire après décès de Marguerite Monnoye, épouse Nattier, maître tailleur, 12 juillet 1710; MC/ET/I/239
      inventaire
    - VILLARD Louis entrepreneur de bâtiments grande rue de Seine § obligation - rapportée, 13 juillet 1710; MC/ET/I/239
    - Contrat de mariage entre Antoine de La Ferrière, perruquier, cour de l'Abbaye, et Catherine Jaquier, veuve de feu François Moreau, bourgeois de Paris, rue de la Huchette., 20 juillet 1710; MC/ET/I/239
      contrat de mariage; Huchette (rue de la); La Ferrière, Antoine de; Jaquier, Catherine; Moreau, François; coiffeur
    - Lepine Claude, menuisier à Paris § Mariage, 20 juillet 1710; MC/ET/I/239
      contrat de mariage; Lepine, Claude
    - Testament de Louise Fortier, femme séparée de biens de Guillaume Perrier, barbier perruquier, grande rue de Taranne., 22 juillet 1710; MC/ET/I/239
      testament; Taranne (rue); Fortier, Louise; Perrier, Guillaume; coiffeur
    - Contrat de mariage entre Jacques Nattier, tailleur d'habits, rue de la Grande-Truanderie, et Marie Vicquet, fille de feu Jean Vicquet, laboureur, rue Vide-Gousset., 25 juillet 1710; MC/ET/I/239
      contrat de mariage; Grande-Truanderie (rue de la); Nattier, Jacques; Vicquet, Marie; Vicquet, Jean; tailleur d'habits; agriculteur
    - GEOFFROY Jean-Baptiste tapissier § Contrat de Mariage avec Louise Durand, 25 juillet 1710; MC/ET/I/239
      contrat de mariage
    - RUAULT Denis tapissier § Mariage, 25 juillet 1710; MC/ET/I/239
    - DUCHESNE Louis marchand éventailliste § Mariage., 25 juillet 1710; MC/ET/I/239
    - Contrat de mariage entre Jean-Baptiste Geoffroy, tapissier, rue Saint-Guillaume, et Louise Durand, fille de feu Charles Durand, marchand de vin, bourgeois de Paris, rue du Bac., 25 juillet 1710; MC/ET/I/239
      contrat de mariage; Saint-Guillaume (rue); Geoffroy, Jean-Baptiste; Durand, Louise; Durand, Charles; tapissier; commerçant
    - Testament de Pierre-Félix de Beauvais, avocat au Parlement, rue de Seine., 27 juillet 1710; MC/ET/I/239
      testament; Seine (rue de); Beauvais, Pierre-Félix de; avocat au parlement (Ancien Régime)
    - LEDOUX Martin maître horloger § Mariage, 27 juillet 1710; MC/ET/I/239
    - BEAUVAIS (Pierre, Félix) § dépôt de testament., 27 juillet 1710; MC/ET/I/239
      Fichier dit 'général' XVIIe-XVIIIe siècles, par le personnel du Minutier, 1954-1999 ( fichier papier entièrement dématérialisé; voir contexte dans le Plan d’orientation général - Notaires de Paris, guides thématiques du Minutier).
      testament; Beauvais, Pierre Félix
    - Contrat de mariage entre Charles Douarey, commis à la surentandance des bâtiments du Roi, et Marie-Jeanne Boutier, fille de feu Claude Boutier, perruquier, rue de Seine., 27 juillet 1710; MC/ET/I/239
      contrat de mariage; Seine (rue de); Douarey, Charles; Boutier, Marie-Jeanne; Boutier, Claude; coiffeur
    - Inventaire après décès de Françoise Gibert, à la requête de son époux Jean Blomet, maître jardinier, rue Blomet., 28 juillet 1710; MC/ET/I/239
      inventaire après décès; Blomet (rue); Gibert, Françoise; Blomet, Jean; jardinier
    - DESVIGNES Jean maître maçon Paris § Inventaire après décès de la femme de Jean Blomet, maître jardinier, 28 juillet 1710; MC/ET/I/239
      inventaire; Desvignes, Jean
    - Contrat de mariage entre Jean Guillou, marchand de vin, rue de la Bucherie, et Marie-Anne Mathieu, fille de Jean Mathieu, rue Saint-Martin., 30 juillet 1710; MC/ET/I/239
      contrat de mariage; Bûcherie (rue de la); Saint-Martin (rue); Guillou, Jean; Mathieu, Marie-Anne; Mathieu, Jean; commerçant
    - VILLARD Louis (fils) maître-maçon grande rue de Seine § Procuration rapportée, 30 juillet 1710; MC/ET/I/239
      procuration; Villard, Louis fils
    - MARTINEAU (Jean) dit LAFONT maître maçon rue d'Argenteuil § quittance., 30 juillet 1710; MC/ET/I/239
      quittance; Martineau, Jean
    - Contrat de mariage entre Etienne-Benoît Champagne, cordonnier en vieux, grande rue de Seine, et Marie-Anne Creuzy, fille de feu Jean Creuzy, fermier, enclos de l'abbaye de Saint-Germain-des-Prés., 1er août 1710; MC/ET/I/239
      contrat de mariage; Seine (rue de); Saint-Germain-des-Prés (hameau); Champagne, Etienne-Benoît; Creuzy, Marie-Anne; Creuzy, Jean; cordonnier; administrateur
    - Testament de Germain Hennique, marchand bourgeois de Paris, rue du Sépulcre., 5 août 1710; MC/ET/I/239
      testament; Saint-Sépulcre (rue du); Hennique, Germain; commerçant
    - Inventaire après décès de Jean-François Boyer, maître rôtisseur, rue des Boucheries, à la requête de son épouse Jeanne Nolin., 9 août 1710; MC/ET/I/239
      inventaire après décès; Boyer, Jean-François; Nollin, Jeanne; cuisinier
    - FRANQUET Nicolas maître toiseur de bâtiments à Paris § Bail à loyer, 11 août 1710; MC/ET/I/239
    - Bail à loyer par Pierre Guillermie, joueur d’instruments, demeurant rue Bourg-Tibourg, à François Meslier., 11 août 1710; MC/ET/I/239
      Origine de l’information:
      Musique XVIIIe siècle, par Madeleine Jurgens, Mireille Rambaud, Valérie Brousselle, 1963, 1984-1996 (fichier papier entièrement dématérialisé; voir contexte dans le Plan d’orientation général - Notaires de Paris, guides thématiques du Minutier).
      Date de révision: 2014 (MV.Vaillant)
      Date de création de la notice: 2013
      bail; Guillermie, Pierre; Meslier, François; musicien; Bourg-Tibourg (rue du)
    - Contrat de mariage entre François Diguelon, chirurgien, rue de Grenelle, et Marie-Françoise Guillois, fille de Jean Guillois, perruquier barbier, rue du Cherche-Midi., 12 août 1710; MC/ET/I/239
      contrat de mariage; Grenelle (rue de); Cherche-Midi (rue du); Diguelon, François; Guillois, Marie-Françoise; Guillois, Jean; chirurgien; coiffeur
    - Contrat de mariage entre Isaac Barbier, tailleur d'habits, rue Sainte-Marguerite, et Charlotte Maigne, fille de François Maigne, tailleur d'habits, rue des Boucheries., 17 août 1710; MC/ET/I/239
      contrat de mariage; Sainte-Marguerite (rue); Barbier, Isaac; Maigne, François; Maigne, Charlotte; tailleur d'habits
    - Contrat de mariage entre Jean-François Baudet, Faubourg de la Conférence, et Marie Lubin, fille de Pierre Lubin, boulanger, Faubourg de la Conférence., 23 août 1710; MC/ET/I/239
      contrat de mariage; Baudet, Jean-François; Lubin, Marie; Lubin, Pierre; boulanger
    - ARMAGNIN Joseph menuisier rue du Foir § Désistement, 29 août 1710; MC/ET/I/239
      Armagnin, Joseph
    - Moreau, maître menuisier, à Paris § Désistement., 29 août 1710; MC/ET/I/239
      renonciation
    - GOSSARD marchand tapissier Fossé de Monsieur le Prince § Bail de Carosse, 3 septembre 1710; MC/ET/I/239
    - Contrat de mariage entre Pierre Legrand, bourgeois de Paris, rue de la grande Truanderie, et Jeanne Charlotte Chasserat, fille de feu Philippe Eustache Chasserat, maître tapissier, rue Montmartre., 8 septembre 1710; MC/ET/I/239
      contrat de mariage; Montmartre (rue); Legrand, Pierre; Chasserat, Jeanne Charlotte; Chasserat, Philippe Eustache; tapissier
    - CHASSERAT Philippe Eustache maître tapissier à Nantes § Mariage, 8 septembre 1710; MC/ET/I/239
    - DESBOYES Charles maître et marchand tapissier à Paris § Mariage, 8 septembre 1710; MC/ET/I/239
    - Contrat de mariage entre Mathurin Auriand, bourgeois de Paris, rue des Cassettes, et Catherine Doré, fille de feu Thomas Doré, marchand à Montoire, rue Saint-Jacques-de-la-Boucherie., 11 septembre 1710; MC/ET/I/239
      contrat de mariage; Cassette (rue); Auriand, Mathurin; Doré, Catherine; Doré, Thomas; commerçant
    - Inventaire après décès de Marie Rochery, femme de Pierre Lucas, concierge, abbaye des religieuses d'Issy près Paris., 13 septembre 1710; MC/ET/I/239
      inventaire après décès; Rochery, Marie; Lucas, Pierre; concierge
    - REILLY Pierre maître maçon rue des Deux Anges § Marché, 14 septembre 1710; MC/ET/I/239
      marché; Reilly, Pierre
    - Foyer Jacques, marchand orfèvre joaillier, rue de Bucy § Apprentissage, 14 septembre 1710; MC/ET/I/239
      contrat d'apprentissage; Foyer, Jacques
    - Tourneur en argenterie § Jacques Foyé, orfèvre Joaillier demeurant rue de Bussy met son fils Jacques Antoine Foyé âgé de 18 ans en apprentissage pour cinq annés en qualité d'alloué chez Jacques Caussin, tourneur en argenterie, demeurant rue Saint-Louis. L'apprenti sera nourri, logé, couché blanchi de son gros linge par son maître et entretien par ses parents Il sera libre les dimanche et jours de fêtes., 14 septembre 1710; MC/ET/I/239
      contrat d'apprentissage
    - Contrat de mariage entre Nicolas Massenot, contrôleur des greniers à sel, rue Montmartre, et Diane de Corbière, veuve de Jean Pelissier, bourgeois de Clermont en Languedoc, rue de Seine., 18 septembre 1710; MC/ET/I/239
      contrat de mariage; Montmartre (rue); Seine (rue de); Massenot, Nicolas; Corbière, Diane de; Pelissier, Jean
    - REGNIER maître serrurier à Paris § Marché, 28 septembre 1710; MC/ET/I/239
      marché
    - Contrat de mariage entre Henri de Sennectère, comte de Lestrange, rue Mézières, et Marie-Thérèse de Dortan, fille de feu Gaspard de Dortan, rue du Petit-Lion., 29 septembre 1710; MC/ET/I/239
      contrat de mariage; Mézières (rue de); Petit-Lion (rue du); Sennectère, Henri de (comte de Lestrange); Dortan, Marie-Thérèse de; Dortan, Gaspard de
    - MARTIN Antoine marchand tapissier rue de l'Université Paris § Quittance, 29 septembre 1710; MC/ET/I/239
      quittance
  - Minutes. 1710, octobre - décembre, octobre - décembre 1710; MC/ET/I/240
    - GAMBIER doreur § Atermoiement, 1er octobre 1710; MC/ET/I/240
    - Luton, menuisier § Attermoiement., 1er octobre 1710; MC/ET/I/240
      accord; Luton, M.
    - FLAMANT Menuisier § Attermoiement, 1er octobre 1710; MC/ET/I/240
    - FERRO menuisier § Attermoiement, 1er octobre 1710; MC/ET/I/240
    - BRISSEMORET François horloger rue des Vieilles Tuileries § - Révocation - Procuration - Compte et transaction, 1er octobre 1710 - 6 octobre 1710; MC/ET/I/240
      procuration; accord
    - ROHAIS maître maçon, juré expert Paris rue des Boucheries § - Décharge de pierres - mainlevée - Quittance - Devis et marché, 2 octobre 1710 - 22 octobre 1710; MC/ET/I/240
      quittance; devis; marché; Rohais, M.
    - Partage de Dominique Charpentier, maître teinturier, rue de Seine., 6 octobre 1710; MC/ET/I/240
      partage; Seine (rue de); Charpentier, Dominique; teinturier blanchisseur
    - Contrat de mariage entre Jean Bréan, dit Lespérance, barbier perruquier, rue de Grenelle, et Marie Magnot, veuve de Jean Lacourbe, tailleur, rue de Grenelle., 6 octobre 1710; MC/ET/I/240
      contrat de mariage; Grenelle (rue de); Bréan, Jean; Magnot, Marie; Lacourbe, Jean; coiffeur; tailleur d'habits
    - Contrat de mariage entre Pierre Marc Antoine Lecaulle, marchand, Formery, en Picardie, et Aimée Marguerite André, fille de feu François André, garde des marchands apothicaires, rue du Four., 9 octobre 1710; MC/ET/I/240
      contrat de mariage; Four (rue du); Lecaulle, Pierre Marc Antoine; André, Aimée Marguerite; André, François; commerçant; commerçant; pharmacien
    - FAUCONNIER Jean-Baptiste peintre sur verre, vitrier Saint-Germain en Laye § Contrat de Mariage avec Jeanne Lecomte, 9 octobre 1710; MC/ET/I/240
    - Partage de la succession de Marie Rochery, abbaye d'Issy, femme de Pierre Lucas., 9 octobre 1710; MC/ET/I/240
      partage; Rochery, Marie; Lucas, Pierre
    - Contrat de mariage entre Hugues Fauconnier, rue Saint-Dominique, et Jeanne Lecomte, fille de feu Didier Lecomte, laboureur, rue des Saints-Pères., 9 octobre 1710; MC/ET/I/240
      contrat de mariage; Saint-Dominique (rue); Saints-Pères (rue des); Fauconnier, Hugues; Lecomte, Jeanne; Lecomte, Didier; agriculteur
    - CHAUSSET Antoine Entrepreneur général de la fourniture de maîtres des bâtiments du Roi § Transport rapporté, 11 octobre 1710; MC/ET/I/240
    - Contrat de mariage entre François Mercier, chef de cuisine, rue de Beaune, et Marguerite Angibout, fille de feu Jean Angibout, officier, Versailles., 12 octobre 1710; MC/ET/I/240
      contrat de mariage; Beaune (rue de); Versailles (Yvelines); Mercier, François; Angibout, Marguerite; Angibout, Jean
    - Gallien Simon, marchand orfèvre, rue de Buci § Renonciation, 13 octobre 1710; MC/ET/I/240
      renonciation; Gallien, Simon
    - SAULNIER Michel maçon § Quittance, 18 octobre 1710; MC/ET/I/240
      quittance; Saulnier, Michel
    - LEVACHER Pierre maître fondeur rue des Arcis § Quittance de rachat., 21 octobre 1710; MC/ET/I/240
    - Dépôt de contrat de mariage entre Bon René Lefourdrey, chirurgien, bourgeois de Valognes, et Louise Julienne Letellier, fille de feu Gervais Letellier, Equeurdreville., 23 octobre 1710; MC/ET/I/240
      contrat de mariage; dépôt de pièces; Lefourdrey, Bon René; Letellier, Louise Julienne; Letellier, Gervais; chirurgien
    - Contrat de mariage entre Martin Legrand, marchand épicier, Saint-Denis, et Louise-Antoine Dumoulin, fille de feu Louis-Antoine Dumoulin, officier, Montmagny., 25 octobre 1710; MC/ET/I/240
      contrat de mariage; Saint-Denis (Seine-Saint-Denis); Montmagny (Val-d'Oise); Legrand, Martin; Dumoulin, Louise Antoine; Dumoulin, Louis Antoine; commerçant; commerçant
    - CHAUSSET Antoine Entrepreneur général de la Fourniture de marbres pour le Roi § Transport de rente., 27 octobre 1710; MC/ET/I/240
      transport de droits
    - AUVRAY Germain compagnon menuisier rue du Cherche Midi § Bail à loyer .., 28 octobre 1710; MC/ET/I/240
      bail; Auvray, Germain
    - MARTIN Marie Doreuse Grand rue du Faubourg Saint-Antoine § Quittance rapportée, 30 octobre 1710; MC/ET/I/240
    - FAUX Jacques maître marbrier rue Poissonnière § Société, 2 novembre 1710; MC/ET/I/240
      Faux, Jacques
    - HENDRICK Lambert marbrier rue des Horties § Société, 2 novembre 1710; MC/ET/I/240
    - Contrat de mariage entre Pierre Beton, maçon, rue du Plâtre, et Geneviève Godard, veuve de Simon Monnis, rue du Plâtre., 3 novembre 1710; MC/ET/I/240
      contrat de mariage; Plâtre (rue du); Beton, Pierre; Godard, Geneviève; Monnis, Simon; maçon
    - PETOUREAU Léon maçon grande rue du Bac § Vente, 6 novembre 1710; MC/ET/I/240
      acte de vente; Petoureau, Léon
    - PETOUREAU Marin Maçon rue Saint Dominique § Vente, 6 novembre 1710; MC/ET/I/240
      acte de vente; Petoureau, Marin
    - Inventaire après décès de Jean-Baptiste Pétasse, marchand de vin, bourgeois de Paris, rue Dauphine, époux de Charlotte Pigeon., 8 novembre 1710; MC/ET/I/240
      inventaire après décès; Dauphine (rue); Pétasse, Jean-Baptiste; Pigeon, Charlotte; commerçant
    - LEBRUN Doreur § Inventaire, 8 novembre 1710; MC/ET/I/240
    - Guichard (François), maître peintre, rue Cassette § - Devis et marché pour réparation d'une maison; - Mariage de Marie Thérèse Girardin, 11 novembre 1710 - 25 janvier 1711; MC/ET/I/240
      contrat de mariage; devis; marché; Guichard, François; Girardin, Marie Thérèse
    - Inventaire après décès de Catherine Leroux, femme de Jacques Chastel, loueur de carrosses, rue Mazarine., 12 novembre 1710; MC/ET/I/240
      inventaire après décès; Mazarine (rue); Leroux, Catherine; Chastel, Jacques; loueur de véhicules
    - Contrat de mariage entre Jean Deshayes, cocher de louage, rue Mazarine, et Théodore Tublain, fille de feu Pierre Tublain, dite rue Egypte., 16 novembre 1710; MC/ET/I/240
      contrat de mariage; Mazarine (rue); Deshayes, Jean; Tublain, Théodore; Tublain dite rue Egypte, Pierre; conducteur de véhicules
    - Inventaire après décès de Claude Duval, valet de chambre, à la requête de son épouse Elisabeth Motel., 18 novembre 1710; MC/ET/I/240
      inventaire après décès; Duval, Claude; Motel, Elisabeth; employé de maison
    - Testament de Bertrand Pelletier dit Lagrandeur, soldat, Hôtel des Invalides., 19 novembre 1710; MC/ET/I/240
      testament; Invalides (hôtel des); Pelletier dit Lagrandeur, Bertrand
    - PARENT François marchand-tapissier rue Saint-Benoît § Vente de meubles., 19 novembre 1710; MC/ET/I/240
      acte de vente
    - VAUSSY Guillaume maître marbrier § Quittance., 23 novembre 1710; MC/ET/I/240
      quittance; Vaussy, Guillaume
    - MIEL Nicolas serrurier rue du Sépulcre § quittance, 23 novembre 1710; MC/ET/I/240
    - Testament de Françoise Roze, femme de Jean-Baptiste Louis, maître bourrelier, rue Saint-Dominique., 24 novembre 1710; MC/ET/I/240
      testament; Saint-Dominique (rue); Roze, Françoise; Louis, Jean-Baptiste; sellier
    - BAZIN Jacques maître peintre § Quittance, 25 novembre 1710; MC/ET/I/240
    - BERNARD Guillaume maître peintre rue de Buci § Quittance, 25 novembre 1710; MC/ET/I/240
    - Dépôt d’une attestation certifiant que le sieur Clicquot, facteur d’orgues, s’est servi, pour la construction de l’orgue de la nouvelle chapelle de Versailles, de pièces provenant de l’ancien orgue fait par lui et le sieur Henoc suivant le marché passé le 10 août 1679 devant Debeauvais entre eux et feu monsieur Colbert., 26 novembre 1710; MC/ET/I/240
      dépôt de pièces; Cliquot; Henoc; Colbert, Jean-Baptiste (1619-1683); Versailles (Yvelines, château de)
    - GOSSART Tapissier § Transport de rente, 27 novembre 1710; MC/ET/I/240
    - Contrat de mariage entre Jean Martilet, maçon, rue Princesse, et Jeanne Masse, veuve de feu Jean Dubuisson, soldat, rue Princesse., 28 novembre 1710; MC/ET/I/240
      contrat de mariage; Princesse (rue); Martilet, Jean; Masse, Jeanne; Dubuisson, Jean; maçon
    - Contrat de mariage entre Nicolas André Poiron, maître tailleur, rue de l'Arbre-Sec, et Elisabeth Carron, fille de Charles Carron, loueur de carrosses, rue des Canettes., 30 novembre 1710; MC/ET/I/240